<word>
  <form>niyuxobilitiko</form>
  <seq>
	<morph wordType="180">
	  <shortName>ni- (1SgSubj): ni</shortName>
	  <inflMsa slot="180" slotAbbr="Subject" />
	</morph>
	<morph wordType="181">
	  <shortName>yu- (2SgObj): yu</shortName>
	  <inflMsa slot="181" slotAbbr="Object" />
	</morph>
	<morph wordType="derivPfx">
	  <shortName>xo- (Pass): xo</shortName>
	  <derivMsa fromCat="171" fromCatAbbr="bitrans" toCat="167" toCatAbbr="trans" fromInflClass="0" toInflClass="178" toInflClassAbbr="2" requiresInfl="+" />
	</morph>
	<stem syncat="167" syncatAbbr="trans" inflClass="177" inflClassAbbr="1" requiresInfl="+">
	  <morph wordType="root">
		<shortName>*bili (to.see): himbilira</shortName>
		<stemMsa cat="167" catAbbr="trans" inflClass="177" inflClassAbbr="1" requiresInfl="+" />
	  </morph>
	</stem>
	<morph wordType="derivSfx">
	  <shortName>-ti (Caus): ti</shortName>
	  <derivMsa fromCat="152" fromCatAbbr="intrans" toCat="171" toCatAbbr="bitrans" fromInflClass="0" toInflClass="177" toInflClassAbbr="1" requiresInfl="+" />
	</morph>
	<morph wordType="166">
	  <shortName>-ko (Past): bi</shortName>
	  <inflClasses>
		<inflClass hvo="178" abbr="2" />
	  </inflClasses>
	  <inflMsa slot="166" slotAbbr="Tense" />
	</morph>
  </seq>
</word>